【裁判字號】    98,審訴,1652
【裁判日期】    980730
【裁判案由】    毒品危害防制條例
【裁判全文】
臺灣高雄地方法院刑事判決            98年度審訴字第1652號
公  訴  人  臺灣高雄地方法院檢察署檢察官
被      告  乙○○
                      號
指定辯護人  本院公設辯護人黃秋葉
上列被告因毒品危害防制條例案件，經檢察官提起公訴（98年度
毒偵字第2127號），本院合議庭裁定由受命法官獨任依協商程序
審理，判決如下：
    主  文
乙○○施用第一級毒品，累犯，處有期徒刑捌月。扣案之第一級
毒品海洛因壹包（驗後淨重零點零肆捌捌公克），沒收銷燬之，
扣案之注射針筒壹支沒收。
    事實及理由
一、本件犯罪事實及證據，除犯罪事實「當場扣得乙○○持有之
    海洛因1 小包 (毛重0.3 公克)」 更正為「並扣得乙○○所
    有之第一級毒品海洛因1 包（驗後淨重0.0488公克）、注射
    針筒1 支（供施用海洛因）」；證據部分補充「被告乙○○
    於本院審理中之自白」及「高雄市立凱旋醫院濫用藥物成品
    檢驗鑑定書」外，餘均引用檢察官起訴書之記載，如附件。
二、本件被告業已認罪，並經辯護人協助下與檢察官於審判外達
    成協商之合意，渠等合意內容為：被告願受科刑範圍如主文
    所載。經核被告所為，係犯毒品危害防制條例第10條第1 項
    之施用第一級毒品罪，而被告有起訴書所載之前科紀錄乙情
    ，有臺灣高等法院被告前案紀錄表在卷可稽，其受有期徒刑
    執行完畢，5 年內故意再犯本件最重本刑為有期徒刑以上之
    罪，為累犯，應依刑法第47條第1 項規定加重其刑。此外，
    上開協商合意內容，並無刑事訴訟法第455 條之4 第1 項所
    列不得認罪協商之情形，本件既經檢察官聲請改依協商程序
    而為判決，本院爰不經言詞辯論，於協商合意範圍內為協商
    判決。
三、應適用之法條：刑事訴訟法第455 條之4 第2 項、第455 條
    之8 、第454 條第2 項，毒品危害防制條例第10條第1 項、
    第18條第1 項前段，刑法第11條、第47條第1 項、第38條第
    1 項第2 款。
四、本判決除有刑事訴訟法第455 條之4 第1 項第1 款、第2 款
    、第4 款、第6 款、第7 款所定情形之一，或違反同條第2
    項規定者外，不得上訴。
本案經檢察官陳麗琇到庭執行職務。
中    華    民    國    98    年    7     月    30    日
                  刑事第十庭    法  官  陳君杰
以上正本證明與原本無異。
如不服本判決應於收受判決後10日內向本院提出上訴書狀，並應
敘述具體理由。其未敘述上訴理由者，應於上訴期間屆滿後20日
內向本院補提理由書(均須按他造當事人之人數附繕本)「切勿逕
送上級法院」。
中    華    民    國    98    年    7     月    30    日
                                書記官  李承悌
附錄本判決論罪科刑法條全文：
毒品危害防制條例第10條第1項
施用第一級毒品者，處6 月以上5 年以下有期徒刑。
附件：
臺灣高雄地方法院檢察署檢察官起訴書
                                    98年度毒偵字第2127號
    被告  乙○○  男  35歲（民國○○年○月○日生）
                  住高雄縣鳳山市○○路○段13巷4弄6之2號
                  國民身分證統一編號：Ｚ000000000號
上列被告因違反毒品危害防制條例案件，業經偵查終結，認應提
起公訴，茲敘述犯罪事實、證據並所犯法條如下：
          犯罪事實
一乙○○前於民國87年間，因施用毒品案件，經臺灣高雄地方法
  院87年度毒聲字第2041號裁定送觀察、勒戒後，認無繼續施用
  毒品之傾向，經本署檢察官以87年度偵字第19902號為不起訴
  之處分確定。復於90年間因施用毒品案件，經臺灣高雄地方法
  院90年度毒聲字第7468號裁定送觀察、勒戒後，認有繼續施用
  毒品傾向，再以91年度毒聲字第6號裁定送戒治處所施以強制
  戒治，於91年5月28日停止戒治出所，並經臺灣高雄地方法院
  91年度訴字第239號判決處有期徒刑8月確定。於91年間復因公
  共危險等案件，經臺灣高雄地方法院91年度交訴字第179號、
  臺灣高等法院高雄分院92年度交上訴字第9號判決處有期徒刑8
  月、6月及拘役50日，定應執行刑有期徒刑1年、拘役50日確定
  。嗣因撤銷停止戒治入所，甫於92年2月28日戒治期滿而強制
  戒治執行完畢釋放，仍不知戒除毒癮，於強制戒治執行完畢釋
  放後5年內，又於92年間，再犯施用毒品案件，經臺灣高雄地
  方法院92年度訴字第946號判決處有期徒刑10月確定。上開數
  罪嗣經定應執行刑有期徒刑1年8月確定。自92年2月28日入監
  服刑，於93年11月17日因縮短刑期假釋出監，於94年6月27日
  保護管束期滿執行完畢。詎不知悛悔，明知海洛因為毒品危害
  防制條例第2條第2項第1款明定之第一級毒品，不得持有或施
  用，仍基於施用第一級毒品海洛因之犯意，於98年3月24日下
  午5時許，在高雄縣鳳山市○○路92之1號台塑加油站廁所內，
  將海洛因加水稀釋注入針筒後再注射手臂之方式，施用海洛因
  1次。嗣於同日下午5時10分許，在上開加油站前，因行跡可疑
  ，為警盤查，當場扣得乙○○持有之海洛因1小包(毛重0.3公
  克)，並其同意採尿送驗而查獲。
二案經高雄縣政府警察局鳳山分局報告偵辦。
          證據並所犯法條
一證據：
  (一)被告乙○○於上開時地施用第一級毒品海洛因之事實：
    (1)被告警詢及偵查中之自白。
    (2)高雄縣政府警察局鳳山分局查獲毒品案件嫌疑人代號與真
      實姓名對照表(代號：104)及台灣檢驗科技股份有限公司
      98年4月8日濫用藥物尿液檢驗報告(檢體編號：鳳警104
      ；報告編號KＺ000000000000)各1紙。
    (3)扣案海洛因1小包。
  (二)被告強制戒治執行完畢釋放後，5年內已再犯，仍3犯施用毒
    品案件，及其累犯之事實：
    (1)臺灣高雄地方法院97年度訴字第1772號判決書1份。
    (2)被告矯正簡表、刑案資料查註紀錄表各1紙。
二按『施用第一、二級毒品為犯罪行為，毒品危害防制條例第十
  條定有處罰明文。故施用第一、二級毒品者，依前揭規定本應
  科以刑罰。惟基於刑事政策，對合於一定條件之施用者，則依
  同條例第二十條、第二十三條之規定，施以觀察、勒戒及強制
  戒治之保安處分。又毒品危害防制條例於九十二年七月九日修
  正公布，自九十三年一月九日施行，其中第二十條、第二十三
  條將施用毒品之刑事處遇程序，區分為「初犯」及「五年內再
  犯」、「五年後再犯」。依其立法理由之說明：「初犯」，經
  觀察、勒戒或強制戒治後，應為不起訴處分或不付審理之裁定
  ；經觀察、勒戒或強制戒治執行完畢釋放後，「五年內再犯」
  者，因其再犯率甚高，原實施之觀察、勒戒及強制戒治既已無
  法收其實效，爰依法追訴或裁定交付審理。至於經觀察、勒戒
  或強制戒治執行完畢釋放後，「五年後再犯」者，前所實施之
  觀察、勒戒或強制戒治已足以遮斷其施用毒品之毒癮，為期自
  新及協助其斷除毒癮，仍適用「初犯」規定，先經觀察、勒戒
  或強制戒治之程序。從而依修正後之規定，僅限於「初犯」及
  「五年後再犯」二種情形，始應先經觀察、勒戒或強制戒治程
  序。倘被告於五年內已再犯，經依法追訴處罰，縱其第三次（
  或第三次以上）再度施用毒品之時間，在初犯經觀察、勒戒或
  強制戒治執行完畢釋放五年以後，已不合於「五年後再犯」之
  規定，且因已於「五年內再犯」，顯見其再犯率甚高，原實施
  觀察、勒戒或強制戒治，已無法收其實效，即應依該條例第十
  條處罰。』，最高法院97年度第5次刑事庭會議可資參照。是
  核被告乙○○所為，係犯毒品危害防制條例第10條第1項之施
  用第一級毒品罪嫌。其施用毒品前後之持有行為，為施用之高
  度行為所吸收，應不另論。又被告曾因如犯罪事實欄所示之刑
  事前案受徒刑之執行完畢，5年以內故意再犯本案有期徒刑以
  上之罪，為累犯，請依刑法第47條第1項之規定，加重其刑。
  扣案之毒品，請依毒品危害防制條例第18條第1項前段規定宣
  告沒收並諭知銷燬。
三依毒品危害防制條例第23條第2項、刑事訴訟法第251條第1項
  提起公訴。
      此  致
臺灣高雄地方法院
中    華    民    國    98    年    4    月    14    日
                       檢察官  甲○○
上正本證明與原本無異
中    華    民    國    98    年    4     月    16    日
                       書記官  李清珍
參考法條
毒品危害防制條例第10條
施用第一級毒品者，處 6 月以上 5 年以下有期徒刑。
施用第二級毒品者，處 3 年以下有期徒刑。


司法院資訊處製作；財團法人民間司法改革基金會備份。
